# 长期股权投资评估增值是否确认递延所得税负债

提问人：likecpa928 时间：2022-01-09 09:42:49
请问版主：单位改制进行了评估，经评估长投发生了增值，调增了资本公积，是否根据增值确认所得税负债，谢谢！

回答人：chenyiwei
虽然对长期股权投资可能会在可预见的未来长期持有，但对递延所得税负债的确认并不以“在可预见的未来很可能转回”为前提，相反还要求“足额确认递延所得税负债”。因此对于改制中长期股权投资的评估增值也应确认递延所得税负债，并抵减评估增值形成的资本公积。

提问人：chenyiwei 时间：2022-01-10 23:13:25
虽然对长期股权投资可能会在可预见的未来长期持有，但对递延所得税负债的确认并不以“在可预见的未来很可能转回”为前提，相反还要求“足额确认递延所得税负债”。因此对于改制中长期股权投资的评估增值也应确认递延所得税负债，并抵减评估增值形成的资本公积。
点评
zhs7403
陈老师， 18 号准则第 14 条（二）该暂时性差异在可预见的未来很可能不会转回。因此是否满足 14 条的 2 个条件可以不确认递延所得税负债？
发表于 2022-1-11 17:01

回答人：chenyiwei
资产评估增值导致的暂时性差异不同于所得税准则第十二条、第十四条规定需特殊处理的鱼子公司、合营企业和联营企业长期股权投资相关的暂时性差异，而与其他评估增值采用同一原则处理。